【裁判字號】    98,民著訴,9
【裁判日期】    980723
【裁判案由】    侵害著作權有關財產權爭議等
【裁判全文】
智慧財產法院民事裁定
                                     98年度民著訴字第9號
反 訴原 告
即  被  告  乙○○
訴訟代理人  馬潤明律師
反 訴被 告
即  原  告  寺岡科技股份有限公司
法定代理人  甲○○
訴訟代理人  楊祺雄律師
            蘇燕貞律師
            廖嘉成律師
上列當事人間請求侵害著作權有關財產權爭議等事件，被告乙○
○提起反訴，本院裁定如下：
    主  文
反訴原告之反訴駁回。
反訴訴訟費用由反訴原告負擔。
    理  由
一、按反訴之標的，如與本訴之標的及其防禦方法不相牽連者，
    不得提起，民事訴訟法第260 條第1 項定有明文。所謂反訴
    之標的與本訴之標的及其防禦方法有牽連關係者，乃指反訴
    標的之法律關係與本訴標的之法律關係兩者之間，或反訴標
    的之法律關係與本訴被告作為防禦方法所主張之法律關係兩
    者之間，有牽連關係而言。即舉凡本訴標的之法律關係或作
    為防禦方法所主張之法律關係，與反訴標的之法律關係同一
    ，或當事人兩造所主張之權利，由同一法律關係發生，或本
    訴標的之法律關係發生之原因，與反訴標的之法律關係發生
    之原因，其主要部份相同，均可認兩者間有牽連關係（最高
    法院91年度台上字第262號判決意旨參照）。
二、反訴原告聲明求為判決：(一)反訴被告應給付反訴原告新台幣
    30萬元，及自反訴狀繕本送達之翌日起至清償日止，按週年
    利率5%計算之利息。(二)反訴原告願供擔保請准宣告假執行。
    其陳述略稱：反訴被告在明知或應知電子秤不屬其所有，且
    亦非屬該次搜索客體之範圍之情形下，為打擊反訴原告聲譽
    ，竟聲稱「電子秤為其所遺失」，要求警員違法扣押，應屬
    故意或過失不法侵害反訴原告之權利及名譽，已損及反訴原
    告之人格尊嚴，爰依民法第184 條第1 項及第195 條第1項
    規定，請求精神損害賠償云云。
三、經查，本訴原告係基於本訴被告侵害其著作權及營業秘密之
    事實，依著作權法第88條第2 項第1 款、營業秘密法第13條
    第1 項1 款之規定，請求本訴被告負損害賠償責任。而反訴
    原告則以反訴被告逾越搜索範圍，聲稱「電子秤為其所遺失
    」，要求警員違法扣押，應屬故意或過失不法侵害反訴原告
    之權利及名譽，而依民法第184 條第1 項及第195 條第1 項
    規定，請求精神損害賠償。是以上揭反訴標的之法律關係與
    本訴中反訴原告是否構成系爭著作權及營業秘密之侵害、侵
    害之行為態樣、損害情形及賠償數額等不相牽連。且本訴與
    反訴發生之原因事實完全不同，訴訟標的亦相異，故針對本
    訴被告侵害系爭專利權所為之訴訟資料顯然無法與反訴部份
    相互利用。從而，本件反訴與本訴之標的及反訴原告對於本
    訴之防禦方法，均不相牽連，揆諸首揭說明，自不合法。
四、依民事訴訟法第249 條第1 項第6 款、第95條、第78條，裁
    定如主文。
中    華    民    國    98    年    7     月    23    日
                        智慧財產法院第二庭
                                    法  官  曾啟謀
以上正本係照原本作成。
如對本裁定抗告須於裁定送達後10日內向本院提出抗告狀，並繳
納抗告費新臺幣1,000元。
中    華    民    國    98    年    7     月    23    日
                                    書記官  王月伶


司法院資訊處製作；財團法人民間司法改革基金會備份。
